臺灣臺北地方法院民事判決
110年度北簡字第2148號
原      告  聯邦商業銀行股份有限公司


法定代理人  李憲章  
訴訟代理人  張嘉珊  
被      告  劉○昀（即劉子傑之繼承人）

            劉○臻（即劉子傑之繼承人）

上二人共同
法定代理人  潘○惠  
上列當事人間請求返還借款事件，本院於民國110年2月25日言詞
辯論終結，判決如下：
    主      文
被告應在繼承被繼承人劉子傑之遺產範圍內連帶給付原告新臺幣
壹拾參萬捌仟貳佰貳拾元，及自民國九十五年八月三十日起至清
償日止，按週年利率百分之二十計算之利息。
訴訟費用新臺幣壹仟肆佰肆拾元由被告於繼承被繼承人劉子傑之
遺產範圍內連帶負擔。
本判決得假執行。但被告以新臺幣壹拾參萬捌仟貳佰貳拾元為原
告預供擔保，得免為假執行。
    事實及理由
壹、程序方面：
    按當事人得以合意定第一審管轄法院。但以關於由一定法律
    關係而生之訴訟為限。前項合意，應以文書證之。民事訴訟
    法第24條定有明文。本件依依被繼承人劉子傑與原告所簽訂
    之借款契約書第17條約定，雙方合意以臺灣臺北地方法院為
    第一審管轄法院，故原告向本院提起本件訴訟，核與首揭規
    定相符，本院就本件訴訟自有管轄權，合先敘明。
貳、實體方面：
一、原告起訴主張：訴外人陳俊祥於民國94年3月29日邀同被繼
    承人劉子傑為連帶保證人，向原告借款（帳號：0000000000
    00）新臺幣23萬元，詎陳俊祥未依約清償，尚欠如主文第1
    項所示。又被繼承人劉子傑已於102年7月13日死亡，被告未
    向法院聲請限定或拋棄繼承，故被告應於繼承被繼承人劉子
    傑之遺產範圍內，就上開債務負連帶清償責任，爰依消費借
    貸、連帶保證及繼承法律關係提起本件訴訟等語。並聲明：
    如主文第1項所示。
二、被告則以：對原告請求金額不爭執等語。
三、經查，原告主張之上開事實，業據提出借款契約、授信明細
    查詢單、單筆授信攤還及收息紀錄查詢單、除戶戶籍謄本、
    戶籍謄本及臺灣宜蘭地方法院家事庭函等件為證，核屬相符
    ，復為被告所不爭執，自堪信原告上開主張為真實。從而，
    原告依消費借貸、連帶保證及繼承法律關係請求被告給付如
    主文第1項所示之金額，為有理由，應予准許。
四、本件係就民事訴訟法第427條第1項訴訟適用簡易程序所為被
    告敗訴之判決，依同法第389條第1項第3款規定，應依職權
    宣告假執行。並依同法第392條第2項規定，依職權宣告被告
    預供擔保後，得免為假執行。
五、訴訟費用負擔之依據：民事訴訟法第78條。本件訴訟費用額
    ，依後附計算書確定如主文第2項所示金額。
中　　華　　民　　國　　110 　年　　2 　　月　　26　　日
                  臺北簡易庭  法  官  陳家淳
以上正本證明與原本無異。
如不服本判決，應於判決送達後20日內向本庭（臺北市○○○路0段
000巷0號）提出上訴狀。（須按他造當事人之人數附繕本）。如
委任律師提起上訴者，應一併繳納上訴審裁判費。
中　　華　　民　　國　　110 　年　　3 　　月　　2 　　日
                              書記官  蘇炫綺
計   算   書
項        目             金  額（新臺幣）         備  註
第一審裁判費             1,440元
合        計             1,440元